【裁判字號】    98,易,374
【裁判日期】    980831
【裁判案由】    竊盜
【裁判全文】
臺灣嘉義地方法院刑事判決               98年度易字第374號
公  訴  人  臺灣嘉義地方法院檢察署檢察官
被      告  丙○○
上列被告因竊盜等案件，經檢察官提起公訴（98年度偵字第4901
號），因被告於本院準備程序中就被訴事實為有罪之陳述，經本
院裁定以簡式審判程序審理判決如下：
    主  文
丙○○犯竊盜罪，處有期徒刑參月；又犯攜帶兇器竊盜罪，處有
期徒刑陸月，扣案如附表所示之物均沒收；又犯攜帶兇器竊盜罪
，處有期徒刑柒月，扣案如附表所示之物均沒收；又犯攜帶兇器
竊盜罪，處有期徒刑捌月，扣案如附表所示之物均沒收；又犯攜
帶兇器竊盜罪，處有期徒刑陸月，扣案如附表所示之物均沒收。
應執行有期徒刑貳年，扣案如附表所示之物均沒收。
    犯 罪 事 實
一、丙○○意圖為自己不法之所有，分別另行起意於：
  (一)民國98年5月初某日凌晨3時許，行經嘉義市○○路與保安四
    路附近時，因見戊○○所有車牌號碼UO－5028號自用小客車
    車窗未關停放於路旁，遂心生貪念，趁無人注意之際，徒手
    開啟車門進入車內，竊取戊○○放置車內之小皮包1個（內
    有中華民國國民身分證、全民健康保險卡、中國石油VIP卡
    各1張、信用卡4張）得手。
  (二)98年5月8日凌晨，行經嘉義市○○○街22號附近時，因見乙○○所有車牌號碼5520－JC號自用小客車停放於路旁，遂心
    生貪念，趁無人注意之際，持客觀上足以對人之生命、身體
    、安全構成威脅，具有危險性可供兇器使用之螺絲起子等附
    表所示之工具，先以高溫噴火槍燃燒上開自用小客車車窗玻
    璃，致其受熱膨脹破裂後，再持螺絲起子拆下玻璃（毀損部
    分未據告訴暨起訴），竊取乙○○放置車內之黑色皮包1個
    （內有中華民國國民身分證、全民健康保險卡各1張、駕駛
    執照2張、信用卡3張、新臺幣2,300元）得手。
  (三)98年5月中旬某日凌晨，行經嘉義市○○街152號附近時，因
    見己○○所有車牌號碼5355－ZE號自用小客車停放於路旁，
    遂心生貪念，趁無人注意之際，持客觀上足以對人之生命、
    身體、安全構成威脅，具有危險性可供兇器使用之螺絲起子
    等附表所示之工具，先以高溫噴火槍燃燒上開自用小客車車
    窗玻璃，致其受熱膨脹破裂後，再持螺絲起子拆下玻璃（毀
    損部分未據告訴暨起訴），進入車內以老虎鉗、梅花板手及
    剪刀等物剪斷電線後，竊取己○○所有車用音響1組（含主
    機）得手，並將該車用音響出售予不知情之陳孝先。
  (四)98年6月7日凌晨，行經嘉義市○○○街47號附近時，因見甲○○所有車牌號碼5051－JZ號自用小客車停放於路旁，遂心
    生貪念，趁無人注意之際，持客觀上足以對人之生命、身體
    、安全構成威脅，具有危險性可供兇器使用之螺絲起子等附
    表所示之工具，先以高溫噴火槍燃燒上開自用小客車車窗玻
    璃，致其受熱膨脹破裂後，再持螺絲起子拆下玻璃（毀損部
    分未據告訴暨起訴），竊取甲○○放置車內之大皮包1個（
    內有中華民國國民身分證、駕駛執照、信用卡各1張、帳戶
    存摺2本、提款卡3張）得手。
  (五)98年6月14日凌晨，行經嘉義市○○路20巷53號附近時，因
    見丁○○所有車牌號碼0092－PP號自用小客車停放於路旁，
    遂心生貪念，趁無人注意之際，持客觀上足以對人之生命、
    身體、安全構成威脅，具有危險性可供兇器使用之螺絲起子
    等附表所示之工具，先以高溫噴火槍燃燒上開自用小客車車
    窗玻璃，致其受熱膨脹破裂後，再持螺絲起子拆下玻璃（毀
    損部分未據告訴暨起訴），竊取丁○○放置車內之照相機1
    臺及行動電話1具得手，並將該數位相機出售予不知情之陳
    孝先。
    嗣經警追查後，自陳孝先處查扣上開(三)之音響1組（含主機
    ），再於98年6月18日上午10時20分許，持本院法官核發之
    搜索票前往丙○○位於嘉義市○○○街37號3樓9之租屋處搜
    索，當場扣得上述(一)、(二)、(四)除現金以外之所有贓物，且在
    其使用之車牌號碼KK6－135號重型機車內，扣得其所有供(二)
    至(五)作案所用之螺絲起子等附表所示之工具。丙○○並於有
    偵查犯罪職權之機關或公務員發覺上述(五)之犯行前，向處理
    之警員坦承上述(五)之犯行而自首接受裁判，再經警自陳孝先
    處查扣上開(五)之照相機1臺（以上查扣之贓物均已發還戊○○等人）。
二、案經丙○○自首及嘉義市政府警察局移送臺灣嘉義地方法院
    檢察署檢察官偵查起訴。
    理  由
一、本件被告丙○○所犯係死刑、無期徒刑、最輕本刑為3年以
    上有期徒刑以外之罪，亦非高等法院管轄第一審案件，且被
    告於本院準備程序中，已就被訴事實為有罪之陳述，經告知
    簡式審判程序之旨後，被告及檢察官對於本件改依簡式審判
    程序審理均表示同意，本院依刑事訴訟法第273條之1第1項
    規定，當庭裁定本件進行簡式審判程序，是本件依刑事訴訟
    法第273條之2規定，不受同法第159條第1項、第161條之2、
    第161條之3、第163條之1及第164條至第170條有關證據提示
    、交互詰問及傳聞證據等相關規定之限制，合先敘明。
二、上開犯罪事實，迭據被告於警詢、偵查及本院審理中均坦承
    不諱，核與證人即被害人戊○○於本院及乙○○、己○○、
    甲○○、丁○○、證人陳孝先等人於警詢時之證述情節相符
    （見本院98年度易字第374號刑事卷宗--以下稱本院卷--第2
    7頁、警卷第19頁至第21頁、第26頁至第27頁、第31頁至第3
    3頁、第38頁至第40頁、第47頁至第54頁），此外，並有被
    害報告書、贓物認領保管單各5紙、失竊物品照片5張、刑案
    現場蒐證照片6張附卷（見警卷第16頁至第18頁、第22頁至
    第24頁、第28頁至第30頁、第34頁至第36頁、第41頁至第43
    頁、第80頁至第82頁）及扣得上述除犯罪事實(二)之現金及(五)
    之行動電話以外所有贓物（均已發還被害人）、附表所示之
    工具等為憑。又其於犯罪事實(二)至(五)行竊時所攜帶之螺絲起
    子2支、老虎鉗2支、梅花板手1支、剪刀1把等物，均係金屬
    材質、質地堅硬，業據本院當庭勘驗明確，有本院98年8月2
    1日勘驗筆錄1份存卷可考（見本院卷第30頁），所攜帶之高
    溫噴火槍1支，既可噴火燃燒上開自用小客車之車窗玻璃，
    顯見於犯案時亦功能正常，可噴出烈火，自均屬客觀上足以
    對人之生命、身體、安全構成威脅，具有危險性之兇器無誤
    ，堪認被告上開任意性自白與事實相符，應可採信。本件事
    證明確，被告犯行洵堪認定。
三、按刑法第321條第1項第3款之攜帶兇器竊盜罪，係以行為人
    攜帶兇器竊盜為其加重條件，此所謂兇器，其種類並無限制
    ，凡客觀上足以對人之生命、身體、安全構成威脅，具有危
    險性之兇器均屬之，且祇須行竊時攜帶此種具有危險性之兇
    器為已足，並不以攜帶之初有行兇之意圖為必要（最高法院
    79年臺上字第5253號判例參照）。被告於犯罪事實(二)至(五)持
    上開客觀上顯足以危害他人生命、身體安全，屬具有危險性
    之兇器行竊，核其所為，均係犯刑法第321條第1項第3款之
    攜帶兇器竊盜罪，其於犯罪事實(一)所為則係犯同法第320條
    第1項之竊盜罪。公訴意旨認被告於犯罪事實(一)，亦係先以
    高溫噴火槍燃燒上開自用小客車車窗玻璃，致其受熱膨脹破
    裂後，再持螺絲起子拆下玻璃之方式進入車內行竊，而犯攜
    帶兇器竊盜罪嫌，惟查被害人戊○○於警詢時並未陳稱其車
    內物品遭竊時，車窗玻璃有遭破壞之情形，有警詢筆錄1份
    在卷可查（見警卷第15頁），且經本院依職權傳喚到庭證稱
    ：其車窗或車門均無遭破壞等語（見本院卷第27頁），被告
    亦供稱：伊當時騎車經過時汽車上沒人，但車窗打開，伊就
    進入車內行竊，並未破壞車窗或車門，而因當時係騎車經過
    臨時發現，故身上並未攜帶工具等語明確（見本院卷第28頁
    ），是犯罪事實(一)之車窗或車門於當時均無遭破壞之情形無
    訛，亦無證據足認被告於行竊時有攜帶兇器，自難認被告此
    部分之竊盜行為有攜帶兇器之加重情形甚明，公訴意旨就此
    尚有誤會，惟其竊取他人物品之基本社會事實同一，爰依法
    變更起訴法條。又被告所犯上開數罪，犯意各別，行為互殊
    ，應予分論併罰。再其於有偵查犯罪職權之機關或公務員發
    覺上述(五)之犯行前，向處理之警員坦承上述(五)之犯行，並帶
    同警員至案發現場指認，復自證人陳孝先處查扣上開(五)之照
    相機1臺，始查悉上情等節，有被告之警詢筆錄2份、證人陳
    孝先之警詢筆錄1份存卷可查（見警卷第4頁、第7頁、第54
    頁），堪認屬實，被告嗣並接受裁判，是被告此部分所為與
    刑法第62條前段規定自首之條件相符，爰依法就被告此部分
    犯行減輕其刑。
四、爰審酌被告犯後坦承犯行之態度、竊得之物品大部分均經被
    害人領回及其犯罪之動機、目的、手段、高職畢業之智識程
    度、未婚、與女友同住、目前從事安裝不銹鋼門窗之工作、
    經濟狀況不好等一切情狀，分別量處如主文所示之刑，並定
    其應執行之刑。又因數罪併罰中之1罪，依刑法規定得易科
    罰金，若因與不得易科之他罪併合處罰結果而不得易科罰金
    時，原可易科部分所處之刑，自亦無庸為易科折算標準之記
    載（司法院釋字第144號解釋參照），故犯罪事實(一)、(二)、
    (五)部分，雖均係最重本刑為5年以下有期徒刑以下之刑之罪
    ，而受6個月以下有期徒刑之宣告，亦毋庸諭知易科罰金折
    算標準，附此敘明。
五、扣案如附表所示之物，均係被告所有，且係供犯罪事實(二)至
    (五)犯罪所用之物，業據被告供承在卷，均應依刑法第38條第
    1項第2款之規定宣告沒收。至同時扣案之被告外套1件，則
    係日常衣著，被告亦稱係因夜間天氣較冷所穿（見警卷第2
    頁），核非供上開犯行所用之物，自不予宣告沒收。又刑法
    第38條第1項第3款所規定，因犯罪所得之物得沒收者，依同
    法條第3項前段規定，以屬於犯人者為限，始得沒收之。而
    上開查扣被告竊取之贓物，雖屬因本件犯罪所得之物，但被
    害人仍得依法請求返還，且均據被害人實際領回，其所有權
    並不屬於被告，自不得遽予沒收（最高法院40年臺非字第5
    號判例參照），併予敘明。
據上論斷，應依刑事訴訟法第273條之1第1項、第299條第1項前
段、第300條，刑法第320條第1項、第321條第1項第3款、第62條
前段、第51條第5款、第38條第1項第2款，判決如主文。
本案經檢察官郭志明到庭執行職務。
中    華    民    國    98    年    8     月    31    日
                  刑事第四庭    法  官  吳育霖
以上正本證明與原本無異。
如不服本判決應於收受判決後10日內向本院提出上訴書狀，並應
敘述具體理由；其未敘述上訴理由者，應於上訴期間屆滿後20日
內向本院補提理由書（均須按他造當事人之人數附繕本）「切勿
逕送上級法院」。告訴人或被害人如對於本判決不服者，應具備
理由請求檢察官上訴，其上訴期間之計算係以檢察官收受判決正
本之日期為準。
中    華    民    國    98    年    8     月    31    日
                                書記官  林美芳
附錄論罪科刑法條：
中華民國刑法第320條（普通竊盜罪、竊佔罪）
意圖為自己或第三人不法之所有，而竊取他人之動產者，為竊盜
罪，處5年以下有期徒刑、拘役或5百元以下罰金。
意圖為自己或第三人不法之利益，而竊佔他人之不動產者，依前
項之規定處斷。
前二項之未遂犯罰之。
第321條（加重竊盜罪）
犯竊盜罪而有左列情形之一者，處6月以上、5年以下有期徒刑：
一、於夜間侵入住宅或有人居住之建築物、船艦或隱匿其內而犯
    之者。
二、毀越門扇、牆垣或其他安全設備而犯之者。
三、攜帶兇器而犯之者。
四、結夥三人以上而犯之者。
五、乘火災、水災或其他災害之際而犯之者。
六、在車站或埠頭而犯之者。
前項之未遂犯罰之。
附表：
一、螺絲起子2支。
二、老虎鉗2支。
三、梅花板手1支。
四、剪刀1把。
五、高溫噴火槍1支。
六、手套2雙。
七、手電筒1支。
（以下空白）


司法院資訊處製作；財團法人民間司法改革基金會備份。
